【裁判字號】    92,交易,72
【裁判日期】    920808
【裁判案由】    過失傷害
【裁判全文】
臺灣彰化地方法院刑事判決                          九十二年度交易字第七二號
    公  訴  人  臺灣彰化地方法院檢察署檢察官
    被      告  甲○○
右列被告因過失傷害案件，經檢察官提起公訴（九十一年度調偵字第八四號），本院
判決如左：
        主  文
甲○○因過失傷害人，處拘役伍拾日，如易科罰金，以佰元折算壹日。
        事  實
一、甲○○（領有普通小型車駕駛執照）於民國九十年十二月十五日上午十一時三十
    分許，因欲前往探看其父、母親，乃駕駛車牌號碼Ａ七─二九六０號自小客車，
    沿彰化縣田中鎮○○路由北往南方向行駛，途經該路段與中南路之設有燈光號誌
    之交岔路口時，本應注意汽車行駛時，駕駛人應注意車前狀況，並隨時採取必要
    之安全措施，而依當時天候晴、日間有自然光線、路面乾燥、無缺陷、無障礙物
    、視距良好等一切情狀，並無不能注意之情事，竟疏未注意左前方適有無照之乙
    ○○騎乘車牌號碼ＹＧＸ─二三０號重型機車、沿彰化縣田中鎮○○路由東往西
    方向前來之狀況，仍以時速約四十公里之速度（未超速）貿然穿越路口（當時燈
    光號誌情形不明，無證據足認係闖越紅燈），致不慎撞碰乙○○騎乘之上開機車
    ，使乙○○因而受有頭部外傷併顱內出血、臉部撕裂傷、右腓骨骨折及眼睛複視
    （看東西有虛影）等傷害。甲○○肇事後，於有偵查犯罪職權之機關或個人發覺
    其犯罪前，自動向前往現場處理本件車禍之員警張榮茂坦承肇事而自首，且主動
    接受裁判。
二、案經乙○○訴由彰化縣警察局田中分局報請臺灣彰化地方法院檢察署檢察官偵查
    起訴。
        理  由
一、訊據被告甲○○固坦承於右揭時、地，駕駛上開自小客車與告訴人乙○○騎乘之
    機車發生碰撞等情不諱，然矢口否認有何右揭過失犯行，辯稱：係告訴人闖紅燈
    前來，伊並無過失云云。惟查：（一）本件車禍之發生，被告與告訴人雙方雖互
    指稱係對方闖越紅燈，且經公訴人於偵查中送請臺灣彰化縣區車輛行車事故鑑定
    委員會、臺灣省車輛行車事故覆議鑑定委員會鑑定之結果，均認依卷附資料，尚
    乏究係何方闖越紅燈之資料，有上開二鑑定委員會之函文二件在卷可稽。然被告
    於警訊時供承：伊經過路口時，因未看見告訴人騎乘機車前來，所以沒有煞車等
    語，於本院訊問時供稱：伊有先看左邊有無來車，當伊經過路口中心處要看右邊
    時就撞上了等語，是依被告上開供述，被告於行經前開路口時，顯有疏未注意車
    前狀況之情事。（二）按汽車行駛時，駕駛人應注意車前狀況，並隨時採取必要
    之安全措施，道路交通安全規則第九十四條第三項定有明文，被告駕車自應遵守
    上開規定，而參以當時天候晴、日間有自然光線、路面乾燥、無缺陷、無障礙物
    、視距良好等一切情狀，並無不能注意之情事，有前揭道路交通事故調查報告表
    一份在卷可考，竟疏未注意同向左前方適有告訴人騎乘機車前來之狀況，貿然以
    時速約四十分里之速度穿越路口，致不慎撞碰楊告訴人騎乘之上開機車，使告訴
    人因而受有頭部外傷併顱內出血、臉部撕裂傷、右腓骨骨折及眼睛複視（看東西
    有虛影）等傷害，被告自應負過失責任，且被告之過失行為與告訴人所受前開傷
    害間，具有相當因果關係。（三）此外，復有告訴人、告訴代理人吳佩珊之指訴
    、證人即前往現場處理本件車禍之員警張榮茂於本院訊問時之證述、交通部製發
    汽車駕駛執照、建元醫院、仁和醫院、秀傳紀念醫院出具之函文各一件、診斷證
    明書四件及照片六幀在卷可佐，本件事證明確，被告前開過失犯行洵堪認定。
二、核被告所為，係犯刑法第二百八十四條第一項前段之普通過失傷害罪。又被告肇
    事後，於有偵查犯罪職權之機關或個人發覺其犯罪前，自動向前往現場處理本件
    車禍之員警張榮茂坦承肇事而自首，且主動接受裁判一節，業據證人張榮茂於本
    院訊問時到庭證述為真，應依自首之規定，減輕其刑。爰審酌被告之過失程度、
    告訴人所受傷害之程度及被告犯罪後之態度等一切情狀，量處如主文所示之刑，
    並諭知易科罰金之折算標準，以示懲儆。
據上論斷，應依刑事訴訟法第二百九十九條第一項前段，刑法第二百八十四條第一項
前段、第六十二條前段、第四十一條第一項前段，罰金罰鍰提高標準條例第一條前段
、第二條，判決如主文。
本案經檢察官孫源志到庭執行職務
中      華      民      國    九十二    年      八      月      八      日
                                臺灣彰化地方法院交通法庭
                                  法      官  李  雅  俐
右正本證明與原本無異。
如不服本判決，應於判決送達後十日內，向本院提出上訴狀（應附繕本），上訴於臺
灣高等法院臺中分院。
告訴人或被害人對於判決如有不服具備理由請求檢察官上訴者，其上訴期間之計算係
以檢察官收受判決正本之日期為準。
                                  法院書記官  陳  秀  娟
中      華      民      國    九十二    年      八      月    十四      日
附錄論罪科刑法條：
刑法第二百八十四條第一項：
因過失傷害人者，處六月以下有期徒刑、拘役或五百元以下罰金，致重傷者，處一年
以下有期徒刑、拘役或五百元以下罰金。


司法院資訊處製作；財團法人民間司法改革基金會備份。
